【裁判字號】    94,訴,2222
【裁判日期】    950127
【裁判案由】    毒品危害防制條例
【裁判全文】
臺灣板橋地方法院刑事判決              94年度訴字第2222號
公  訴  人  臺灣板橋地方法院檢察署檢察官
被      告  甲○○
上列被告因違反毒品危害防制條例案件，經檢察官提起公訴（九
十四年度核退毒偵字第一八七九號），以及移送併案審理（臺灣
板橋地方法院檢察署九十四年度毒偵字第四二一六號、第五六八
五號），被告於本院準備程序中就被訴事實為有罪之陳述，經告
知被告簡式審判程序之旨，並聽取當事人之意見後，合議庭裁定
由受命法官獨任進行簡式審判程序，判決如下：
    主    文
甲○○連續施用第一級毒品，處有期徒刑捌月。扣案第一級毒品
海洛因壹拾貳包（合計餘驗淨重壹點肆公克）均沒收銷燬之；扣
案包裝上揭毒品之外包裝袋壹拾貳個均沒收之。又連續施用第二
級毒品，處有期徒刑伍月。扣案第二級毒品安非他命貳包（合計
淨重零點零肆公克）均沒收銷燬之；扣案包裝上揭毒品之外包裝
袋貳個以及吸食器壹組均沒收之。應執行有期徒刑壹年。扣案第
一級毒品海洛因壹拾貳包（合計餘驗淨重壹點肆公克）以及第二
級毒品安非他命貳包（合計淨重零點零肆公克）均沒收銷燬之；
扣案包裝上揭毒品之外包裝袋壹拾肆個以及吸食器壹組均沒收之
。
    犯罪事實
一、甲○○前於民國八十八年間因施用毒品案件，經依本院八十
    八年度毒聲字第二七四六號裁定送觀察、勒戒後，認有繼續
    施用毒品之傾向，本院以八十八年度毒聲字第三九八六號裁
    定令入戒治處所施以強制戒治，嗣因執行強制戒治成效及格
    ，無繼續戒治之必要，本院復以八十八年度毒聲字第七三二
    七號（檢察官起訴書誤載為九十三年度毒聲字第八一三號）
    裁定停止戒治，所餘期間付保護管束，於八十八年十二月二
    十二日釋放出所，詎其於保護管束期間內再施用毒品而違反
    保護管束應遵守事項情節重大，本院乃以八十九年度毒聲字
    第二七三二號裁定撤銷停止戒治，再令入戒治處所施以強制
    戒治，於九十二年三月一日戒治期滿並於翌日釋放出所後，
    由臺灣板橋地方法院檢察署檢察官以九十二年度戒毒偵字第
    一一九號為不起訴處分確定。詎猶不思戒絕毒癮，基於施用
    第一級毒品海洛因之概括犯意，先於九十四年五月二十四日
    某時許，在其位於臺北縣土城巿溪頭路七十七號住處內，以
    將第一級毒品海洛因置於香菸內點燃吸聞之方式以及將第一
    級毒品海洛因和水稀釋後用針筒注射之方式接續施用第一級
    毒品海洛因；復於同年七月二十七日某時許，在上址住處內
    ，以將第一級毒品海洛因置於香菸內點燃吸聞之方式施用第
    一級毒品海洛因。另基於施用第二級毒品安非他命之概括犯
    意，先後於九十四年五月二十四上午十一時三十分許為警查
    獲前一、二日某時許、同年七月二十七日上午某時許、同年
    九月二十一日上午十時四十分許為警查獲前二、三日某時許
    ，均在上址住處內，連續三次以自備吸食器施用第二級毒品
    安非他命。嗣經警(一)於九十四年五月二十四日上午十一時三
    十分許，在臺北縣土城巿中央路四段四一０巷三十二號旁查
    獲，並扣得其所有預備供施用之第一級毒品海洛因五包（合
    計驗餘淨重０‧五八公克）；(二)復於九十四年七月二十七日
    下午七時四十分許，在臺北縣土城巿中央路與明德路口查獲
    ，並扣得其所有預備供施用之第一級毒品海洛因七包（合計
    驗餘淨重０‧八二公克）；(三)又於九十四年九月二十一日上
    午十時四十分許，在臺北縣鶯歌鎮○○街十三號前查獲，並
    扣得其所有預備供施用之第二級毒品安非他命二包（合計淨
    重０‧０四公克）以及供施用第二級毒品安非他命所用之吸
    食器一組。
二、案經臺北縣政府警察局三峽分局報請臺灣板橋地方法院檢察
    署檢察官偵查起訴，以及移送併案審理，甲○○於本院準備
    程序中就被訴事實為有罪之陳述，經告知甲○○簡式審判程
    序之旨，並聽取當事人之意見後，合議庭裁定由受命法官獨
    任進行簡式審判程序。
    理    由
一、訊據被告甲○○對於在前述時間及地點施用第一級毒品海洛
    因及第二級毒品安非他命等事實均自白不諱（見本院九十五
    年一月十六日簡式審判筆錄），而其於九十四年五月二十四
    日中午十二時五十六分許、同年七月二十七日晚間九時四十
    分許分別為警採集尿液送臺灣檢驗科技股份有限公司以ＧＣ
    ／ＭＳ氣相層析／質譜儀法確認檢驗結果，均呈安非他命類
    及鴉片類陽性反應，又其於九十四年九月二十一日中午十二
    時四十五分許為警採集尿液送同檢驗公司以相同方法確認檢
    驗結果，亦呈安非他命類陽性反應，有該公司出具之濫用藥
    物尿液檢驗報告三紙、臺北縣政府警察局三峽分局查獲毒品
    危害防制條例案姓名對照表二份、臺北巿政府警察局偵辦毒
    品案件尿液檢體委驗單影本一件附卷可稽（臺灣板橋地方法
    院檢察署九十四年度毒偵字第二九五八號偵查卷第十四頁、
    同署九十四年度核退毒偵字第一八七九號偵查卷第二頁、同
    署九十四年度毒偵字第四二一六號偵查卷第四十九頁及第五
    十頁、同署九十四年度毒偵字第五六八五號偵查卷第十八頁
    及第四十二頁）。又扣案之白粉十二包，經送法務部調查局
    鑑驗結果，均檢出含第一級毒品海洛因成分（合計驗餘淨重
    一‧四公克），有該局九十四年七月十四日調科壹字第０六
    ００一００三七號鑑定通知書及同年十二月二十一日調科壹
    字第０六００一０七二九號鑑定通知書各一件在卷供參（見
    臺灣板橋地方法院檢察署九十四年度核退毒偵字第一八七九
    號偵查卷第三頁以及本院卷宗）；扣案之結晶二包，經臺北
    縣政府警察局三峽分局鶯歌分駐所警員以臺灣尖端先進生技
    醫藥股份有限公司製造之毒品快速篩檢試劑初步鑑驗結果，
    則呈安非他命反應（合計淨重０‧０四公克），有該分局查
    獲涉嫌毒品危害防制條例毒品初步鑑驗報告單一紙以及檢驗
    結果照片二幀附卷足憑（見臺灣板橋地方法院檢察署九十四
    年度毒偵字第五六八五號偵查卷第十七頁、第二十三頁及第
    二十四頁）；前開毒品成分均與被告尿液中驗出之毒品反應
    一致。此外，並有被告所有供施用第二級毒品安非他命使用
    之吸食器一組扣案可資佐證，足認被告自白確與事實相符。
    再者，被告前於八十八年間因施用毒品案件，經依本院八十
    八年度毒聲字第二七四六號裁定送觀察、勒戒後，認有繼續
    施用毒品之傾向，本院以八十八年度毒聲字第三九八六號裁
    定令入戒治處所施以強制戒治，嗣因執行強制戒治成效及格
    ，無繼續戒治之必要，本院復以八十八年度毒聲字第七三二
    七號裁定停止戒治，所餘期間付保護管束，於八十八年十二
    月二十二日釋放出所，詎其於保護管束期間內再施用毒品而
    違反保護管束應遵守事項情節重大，本院乃以八十九年度毒
    聲字第二七三二號裁定撤銷停止戒治，再令入戒治處所施以
    強制戒治，於九十二年三月一日戒治期滿並於翌日釋放出所
    等事實，併有臺灣板橋地方法院檢察署檢察官九十二年度戒
    毒偵字第一一九號不起訴處分書一件（見臺灣板橋地方法院
    檢察署九十四年度核退毒偵字第一八七九號偵查卷第十四頁
    ）以及臺灣高等法院被告前案紀錄表一份存卷足憑。是被告
    於強制戒治執行完畢釋放出所後，五年內再犯本案施用第一
    級毒品及第二級毒品等犯行均堪認定，應予依法論罪科刑。
二、核被告所為，係犯毒品危害防制條例第十條第一項之施用第
    一級毒品罪及同條第二項之施用第二級毒品罪。其施用第一
    級毒品海洛因前、後非法持有第一級毒品海洛因之低度行為
    ，以及施用第二級毒品安非他命前、後非法持有第二級毒品
    安非他命之低度行為，應分別為其施用各該毒品之高度行為
    所吸收，均不另論罪。又被告先後多次施用第一級毒品海洛
    因之行為、多次施用第二級毒品安非他命之行為，時間均緊
    接，方法亦相同，所犯各係犯罪構成要件相同之罪名，均為
    連續犯，應分別依刑法第五十六條規定各論以一連續施用第
    一級毒品罪、一連續施用第二級毒品罪。至公訴意旨雖未敘
    及(一)被告於九十四年七月二十七日某時許施用第一級毒品海
    洛因犯行；以及(二)被告分別於九十四年七月二十七日上午某
    時許、同年九月二十一日上午十時四十分許為警查獲前二、
    三日某時許施用第二級毒品安非他命等犯行，惟此部分犯罪
    行為與檢察官提起公訴之犯罪事實既有連續犯之裁判上一罪
    關係，應為起訴效力所及，且經檢察官移送併案審理（臺灣
    板橋地方法院檢察署九十四年度毒偵字第四二一六號、第五
    六八五號），本院自應併予審理，附此敘明。被告所犯上揭
    二罪間，犯意各別，罪名有異，應予分論併罰。爰審酌被告
    前已因施用毒品，經獲得不起訴處分之寬典，仍不能戒除毒
    癮，再次漠視法令禁制而犯本罪，顯見其自制能力甚低，惟
    其施用毒品所生危害，實以自戕身心健康為主，對於他人生
    命、身體、財產等法益，尚無明顯而重大之實害，兼衡其施
    用毒品之次數以及犯罪後坦承犯行之良好態度等一切情狀，
    分別量處如主文所示之刑，並定應執行刑，以資懲儆。
三、扣案之第一級毒品海洛因十二包（合計驗餘淨重一‧四公克
    ）以及第二級毒品安非他命二包（合計淨重０‧０四公克）
    ，分別為查獲之第一級毒品及第二級毒品，不問屬於犯人與
    否，均應依毒品危害防制條例第十八條第一項前段規定沒收
    銷燬之。而扣案包裝上揭毒品之外包裝袋十四個，係用以包
    裹毒品，具防止裸露、逸出及潮濕之功用，便於攜帶施用，
    係預備供被告施用毒品所用之物；又扣案之吸食器一組，亦
    為被告供施用第二級毒品安非他命所用之物，且均經被告自
    承確屬其所有，皆應依刑法第三十八條第一項第二款規定併
    予宣告沒收。
據上論斷，應依刑事訴訟法第二百七十三條之一第一項、第二百
九十九條第一項前段，毒品危害防制條例第十條、第十八條第一
項前段，刑法第十一條前段、第五十六條、第三十八條第一項第
二款、第五十一條第五款，判決如主文。
本案經檢察官陳鴻濤到庭執行職務。
中    華    民    國    95    年    1     月    27    日
                  刑事第七庭  法  官  王  瑜  玲
上列正本證明與原本無異。
如不服本判決，應於判決送達後10日內向本院提出上訴狀（應附
繕本），上訴於臺灣高等法院。
中    華    民    國    95    年    1     月    27    日
                              書記官  黃  頌  棻
附錄本案論罪科刑法條全文：
毒品危害防制條例第十條
施用第一級毒品者，處六月以上五年以下有期徒刑。
施用第二級毒品者，處三年以下有期徒刑。


司法院資訊處製作；財團法人民間司法改革基金會備份。
